臺灣彰化地方法院民事裁定　　　　　　　96年度繼字第1456號
聲　明　人
即　繼承人　庚○○
關 係 人即
其他繼承人　丙○○
　　　　　　戊○○
　　　　　　甲○○
　　　　　　丁○○
　　　　　　乙○○
上列聲明人聲請限定繼承事件，本院裁定如下：
    主  文
准對被繼承人己○○（男，民國九年七月九日出生，身分證統一
編號：Ｚ000000000號，最後住所：彰化縣彰化市○○里○○路○
段二十六巷八十二號之七）之債權人為公示催告。聲明人應於收
受本裁定之日起貳拾日內，將本裁定登載於公報、新聞紙或其他
相類之傳播工具。
凡被繼承人之債權人應於本公示催告最後登載公報、新聞紙或其
他相類之傳播工具之翌日起柒個月內向聲明人報明其債權，如不
為報明，而又為聲明人所不知者，僅得就賸餘遺產行使其權利。
前項報明債權期間屆滿後陸個月內，聲明人應向法院陳報償還遺
產債務之狀況並提出有關文件。
聲明程序費用由被繼承人己○○之遺產負擔。
    理  由
一、按繼承人得限定以因繼承所得之遺產，償還被繼承人之債務
    ，繼承人有數人時，其中一人主張為前項限定之繼承時，其
    他繼承人視為同為限定之繼承；又為限定之繼承者，應於繼
    承開始時起，三個月內，開具遺產清冊呈報法院；且繼承人
    依上揭規定呈報法院聲明為限定繼承時，法院應依公示催告
    程序公告，命被繼承人之債權人於一定期間內，報明其債權
    ，此觀民法第一千一百五十四條第一、二項、第一千一百五
    十六條第一項、第一千一百五十七條第一項各定有明文。又
    法院依民法第一千一百五十七條為公示催告被繼承人之債權
    人報明債權時，除申報利期間外，準用民事訴訟法第五百四
    十一條至第五百四十三條之規定，此情形應通知其他繼承人
    ，非訟事件法第一百四十二條亦有明文規定。而民事訴訟法
    第五百四十二條則規定：公示催告之公告，應黏貼於法院之
    公告處，並登載於公報、新聞紙或其他相類之傳播工具，且
    登載之日期或期間，由法院定之，聲明人如未依前項規定登
    報者，視為撤回公示催告之聲請。
二、本件聲明意旨略以：聲明人因被繼承人己○○（男，民國九
    年七月九日出生，身分證統一編號：Ｚ000000000號，最後住
    所：彰化縣彰化市○○里○○路○段二十六巷八十二號之七
    ），於民國九十六年九月二十四日死亡，茲開具遺產清冊呈
    報本院，聲明限定繼承等語。
三、經本院審酌聲請人所檢具之戶籍謄本、除戶謄本、繼承系統
    表、被繼承人之土地登記謄本及建物登記謄本等文件，認本
    件限定繼承公示催告之聲請，於法相符，爰依首揭規定依公
    示催告程序為陳報債權之公告，並限期命聲明人應於收受本
    裁定之日起二十日內，將本裁定登載於公報、新聞紙或其他
    相類之傳播工具。
四、依非訟事件法第一百五十七條，裁定如主文。
中　　華　　民　　國　　96　　年　　12　　月　　24　　日
                    家事法庭    法　官  黃玉齡
以上正本係照原本作成。
如對本裁定抗告，須於裁定送達後10日內向本院提出抗告狀，並
應繳納抗告費新台幣1,000元。
中　　華　　民　　國　　96　　年　　12　　月　　24　　日
                                書記官  廖建興
